【裁判字號】    89,交易,30
【裁判日期】    890913
【裁判案由】    過失傷害
【裁判全文】
臺灣彰化地方法院刑事判決                          八十九年度交易字第三號
    公  訴  人  臺灣彰化地方法院檢察署檢察官
    被      告  甲○○
右列被告因過失傷害案件，經檢察官提起公訴（八十九年度偵字第一一號），本院判
決如左：
    主      文
甲○○無罪。
    理      由
一、本件公訴意旨如附件。
二、按犯罪事實應依證據認定之，無證據不得推定其犯罪事實，又不能證明被告犯罪
    或其行為不罰者，應諭知無罪之判決，刑事訴訟法第一百五十四條、第三百零一
    條第一項分別定有明文。次按刑法上之過失傷害犯，須其傷害之發生出於行為人
    之疏忽或懈怠之過失，始負過失傷害之責任。
三、訊據被告甲○○固坦承於右揭時地與被害人乙○○發生車禍肇事，致乙○○受傷
    之事實，然堅詞否認有何過失犯行，辯稱：伊當時駕車行經案發地點時，乙○○
    竟然騎機車出來，伊事先並未看見乙○○，伊應無過失等語；至公訴人認被告犯
    有過失傷害犯行，無非以卷附道路交通事故調查報告表一份及照片十張，並依被
    害人之指訴為論據。
四、經查：(一)本件發生事故之路段，為前有分向限制線禁止車輛穿越，此有道路交通
    事故調查表之附圖之附圖可稽，並依本院至現場履勘無訛，製有勱驗筆錄在卷可
    足憑。被害人乙○○自彰化縣社頭鄉○○路○段十二號工廠內駛出自應注意前後
    左右有無車輛行人，始能越道路，而被害人於本院履勘現場時供稱其自工廠內駛
    出即為被告機車撞擊，顯見其並未注意左右有無來車突然駛出，以致肇事，應為
    被害人自身之過失。(二)依肇事路段之路權歸屬，被害人即應注意前後左右有無車
    輛行人，並應讓行進中之車輛行人優先通行，且在劃有分向限制線、禁止車輛跨
    越，而被告甲○○騎乘機車沿道路順向行進中，具有優先權，對於直行中過所發
    情況猝不及防，應無過失可言。本件經送台灣省彰化縣區車輛行車事故鑑定委員
    會鑑定及台灣省汽車肇事覆議鑑定委員會覆議結果，均同認為被告無肇事因素，
    ，有各該委員會鑑定函附卷可按。
五、此外，復查無其他積極證據足認被告有何怠於注意之情事，被告所辯堪予採信，
    揆諸首開法條規定及說明，其犯行不能證明，即應諭知無罪，以昭審慎。
據上論斷，應依刑事訴訟法第三百零一條第一項，判決如主文。
本案經檢察官孫治遠到庭執行職務。
中      華      民      國    八十九    年      九      月     十三     日
                              臺灣彰化地方法院交通法庭
                                      法      官  葉  榮  郎
右正本證明與原本無異。
如不服本判決，應於判決送達後十日內向本院提出上訴狀( 須附繕本 )。
告訴人或被害人對於判決如有不服具備理由請求檢察官上訴者，其上訴期間之計算係
以檢察官收受判決正本之日期為準。
                                      法院書記官  吳  金  良
中      華      民      國    八十九    年      九      月     十九     日


司法院資訊處製作；財團法人民間司法改革基金會備份。
